臺灣高等法院刑事裁定　　　　　　　　 96年度毒抗字第417號
抗　告　人
即　被　告　甲○○
上列抗告人因毒品危害防制條例案件，不服台灣台北地方法院96
年毒聲字第746號，中華民國96年10月15日裁定（聲請案號：台
灣台北地方法院檢察署96年度聲戒字第154號），提起抗告，本
院裁定如下：
    主  文
抗告駁回。
    理  由
一、本件抗告意旨略以：抗告人係自96年8月3日起，即開始執行
    觀察、勒戒，迄96年10月2日為止，已屆滿2個月之期間，而
    台灣台北看守所附設勒戒處所，於96年9月19日已出具「北
    所衛字第0961301387號函送之證明書」及「96年9月10日出
    具之有繼續施用毒品傾向證明書」在卷可證，原審卻於96年
    10月15日始行裁定，抗告人於96年10月22日始為收到，期滿
    迄今已逾2週有餘仍受拘禁中，實有違法，爰依法提出抗告
    ，請將原裁定撤銷云云。
二、經查：
　(一)按受觀察、勒戒人經觀察、勒戒結果，無繼續施用毒品傾向
 　 者，檢察官或少年法院 (庭)應即命令或裁定將其釋放，其
    觀察、勒戒期間屆滿，未獲檢察官命令或少年法院 (庭) 裁
    定者，勒戒處所應逕將受觀察、勒戒人釋放，同時通知檢察
    官或少年法院 (庭)；有繼續施用毒品傾向者，於勒戒處所
    依法院或由少年法院 (庭)裁定移送戒治處所施以強制戒治
    前，應繼續收容。其收容期間，計入戒治期間。觀察勒戒處
    分執行條例第8條第2項定有明文。次按觀察、勒戒後，檢察
    官依據勒戒處所之陳報，認受觀察、勒戒人有繼續施用毒品
　　傾向者，檢察官應聲請法院裁定令入戒治處所強制戒治，其
    期間為6個月以上，至無繼續強制戒治之必要為止。但最長
    不得逾1年。毒品危害防制條例第20條第2項定有明文。
　(二)抗告人即被告甲○○因施用第一級毒品，由原審法院以96年
　  度毒聲字394號裁定送勒戒所觀察、勒戒後，經台灣台北看
    守所附設之勒戒處所評分結果，人格特質得44分、臨床徵候
    得45分、環境相關因素得7分，合計96分，綜合判斷為「有
    繼續施用毒品傾向」，有上揭「有無繼續施用毒品傾向證明
    書」在卷可稽。原審憑此，認定抗告人有繼續施用毒品傾向
    ，裁定抗告人令入戒治處所施以強制戒治，其期間為6個月
    以上，至無繼續強制戒治之必要為止，但最長不得逾1年，
    即非無據。惟因抗告人有繼續施用毒品傾向，依前揭法條，
    勒戒處所於依法院裁定移送戒治處所施以強制戒治前，應繼
    續收容抗告人。其收容期間，計入戒治期間。抗告人以觀察
    勒戒已屆滿2個月，仍受拘禁，實有違法，提起抗告云云，
    於法不合。本件抗告為無理由，應予駁回。
三、據上論斷，應依刑事訴訟法第412條，裁定如主文。
中    華    民    國    96    年    11    月    16    日
　　　　　　　　  刑事第六庭  審判長法　官  林堭儀
　　　　　　　　　  　　　　　　    法　官  郭豫珍
　　　　　　　　　　　　　　　　    法　官  莊謙崇
以上正本證明與原本無異。
不得再抗告。
                                    書記官  林旻弘
中    華    民    國    96    年    11    月    19    日
